【裁判字號】    97,聲,52
【裁判日期】    971028
【裁判案由】    停止執行
【裁判全文】
臺灣高等法院高雄分院民事裁定            97年度聲字第52號
聲  請  人  甲○○
相  對  人  乙○○○
上列聲請人因與相對人間聲請停止執行事件，對於本院於民國97
年10月7 日所為裁定聲請更正錯誤，本院裁定如下：
    主  文
聲請駁回。
聲請費用由聲請人負擔。
    理  由
一按判決如有誤寫、誤算或其他類此之顯然錯誤者，法院得依聲
  請或依職權以裁定更正之，民事訴訟法第232 條第1 項前段規
  定甚明。此於裁定準用之，同法第239 條亦有明文。次按判決
  書如有誤寫、誤算及其他顯然錯誤者，法院固得隨時更正之，
  惟其所謂顯然錯誤者，乃指判決中所表示者與法院本來之意思
  顯然不符者而言，最高法院18年聲字第307 號判例亦可參照。
二聲請意旨略以：相對人即債務人葉馬素娟原積欠債務金額為新
  臺幣（下同）165 萬元，並累計遲延法定利息算至97年11月2
  日為214,603 元及測量費等執行費用30,942元，共積欠聲請人
  1,895,545 元，原裁定以165 萬元為計算擔保金之基礎，顯有
  違誤。又原裁定記載聲請人業已收取相對人對第三人統一超商
  股份有限公司之租金債權，每月收取42,000元，至97年9 月30
  日止，業已收取546,000 元一節，亦為誤算，應係529,200 元
  方屬正確。故確實之殘餘債權額應為1,366,345 元，原裁定以
  誤算之殘餘債權額1,104,000 元，依法定遲延利息5%計算，相
  對人僅需提供擔保金55,200元，實非相當並確實之擔保，故其
  提供之擔保金額應為總積欠債務1,366,345 元，加上1 年法定
  遲延利息68,317元，共1,434,662 元，爰聲請裁定更正等語。
三經查：本件聲請人即債權人甲○○於臺灣高雄地方法院聲請強
  制執行所據之執行名義，即高雄縣田寮鄉調解委員會調解筆錄
  所載之債權額為165 萬元，並無利息一節，業經本院調取臺灣
  高雄地方法院96年度執字第5335號執行卷宗查核無訛。又聲請
  人業已收取之租金為546,000 元一節，亦有聲請人之代理人蕭
  京娥開立之收據2 紙在卷可稽，本院遂以如葉馬素娟未聲請停
  止執行，聲請人至多僅得就上開餘額範圍內受償，並參酌葉馬
  素娟提起債務人異議之訴及確認債權不存在之訴繁雜程度，其
  所需訴訟期間約以1 年計算，再以上開金額之法定遲延利息即
  法定年息5%計算，相對人所受損害應為55,200元【（165 萬元
  －546,000 元）5%＝55,200元，元以下四捨五入】，而予以
  酌定本件擔保金為55,200元，並記載於97年10月7 日所為裁定
  之主文。是以依此計算所得之金額乃與本院本來之意思相符，
  並無何顯然錯誤之情事。則揆諸上開說明，聲請人聲請更正乃
  於法不合，無從准許，應予駁回。
四至於聲請人另主張本院97年10月7 日裁定所核定之擔保金顯屬
  過低，不足以保障債權等語，惟上開裁定本屬不得抗告，聲請
  人藉聲請裁定更正之方式聲明不服，爭執不得抗告事項，於法
  無據，本院自無庸予以審酌，併此敘明。
五依民事訴訟法第95條、第78條，裁定如主文。
中    華    民    國    97    年    10    月    28    日
                            民事第四庭
                                審判長法官  蔡文貴
                                法      官  黃科瑜
                                法      官  謝靜雯
以上正本證明與原本無異。
本件不得抗告。
中    華    民    國    97    年    10    月    28    日
                                書  記  官  唐奇燕


司法院資訊處製作；財團法人民間司法改革基金會備份。
